【裁判字號】    94,易,1553
【裁判日期】    950516
【裁判案由】    竊盜
【裁判全文】
臺灣桃園地方法院刑事判決              94年度易字第1553號
公  訴  人  臺灣桃園地方法院檢察署檢察官
被      告  乙○○
上列被告因竊盜案件，經檢察官提起公訴（94年度偵字第19293
號），本院裁定進行簡式審判程序，判決如下：
    主  文
乙○○連續攜帶兇器竊盜，累犯，處有期徒刑壹年肆月。扣案之
一字螺絲起子及鑰匙（其上標有「ＯＫＯ」字樣）各壹把，均沒
收。
    事  實
一、乙○○前於民國89年間，因違反槍砲彈藥刀械管制條例案件
    ，經臺灣臺北地方法院於89年11月22日，以89年度訴字第14
    25號判處有期徒刑1 年2 月確定，而於91年6 月25日因假釋
    出監付保護管束，後於91年8 月19日經縮刑假釋期滿，未經
    撤銷假釋以已執行完畢論。復於92年間因違反毒品危害防制
    條例案件，經臺灣臺北地方法院於92年7 月31日，以92年度
    簡字第2408號判處有期徒刑6 月，如易科罰金，以300 元折
    算一日確定，並於93年7 月8 日縮刑期滿執行完畢。詎其猶
    不知悔改，竟基於意圖為自己不法所有之概括犯意，自94年
    10月6 日起至95年1 月22日止，先後於附表編號一至六所示
    之犯罪時間、地點，分別以持用其所有之鑰匙（其上標有「
    ＯＫＯ」字樣）、機車鑰匙（未扣案）；持用其所有客觀上
    足以對人之生命、身體造成危害之兇器一字螺絲起子等方式
    ，竊取戊○○等人所有如附表編號一至六所示之財物（犯罪
    時間、地點、行竊方式、被害人、竊得財物均詳如附表所示
    ），得手後留供己使用或變現花用。嗣先於94年10月18日22
    時40分許，在桃園縣桃園市○○街174 號前，持用其所有客
    觀上足以對人之生命、身體造成危害之兇器一字螺絲起子（
    下稱編號一起子），撬開甲○○所持有車號K5－2646號自用
    小客貨車（車主為上揚通訊有限公司）車窗，開啟該車車門
    欲竊取該車內之財物，尚未得手之際，因該車警報器作響，
    遭甲○○及其胞弟李世傑發覺，而當場為巡邏之員警查獲，
    並扣得其所有供其犯本件加重竊盜罪、竊盜罪所用之編號一
    起子、鑰匙（其上標有「ＯＫＯ」字樣）各1 把，及其所有
    與本件竊盜犯罪無涉之腰包1 個、手套1 雙、口罩2 個、刀
    子1 支、手電筒1 支、鑰匙20支等物。復於95年2 月6 日12
    時30分許，因另案再度經警循線拘捕到案。
二、案經桃園縣政府警察局桃園分局報請臺灣桃園地方法院檢察
    署檢察官偵查起訴。
    理  由
一、本件經檢察官提起公訴，被告乙○○於準備程序中就被訴事
    實為有罪之陳述，經受命法官告知簡式審判程序之旨，並聽
    取公訴人及被告之意見後，由合議庭裁定進行簡式審判程序
    ，合先敘明。
二、訊據被告乙○○對其於如附表編號一至六所示時、地，先後
    以附表編號一至六所載之行竊方式，竊取戊○○等人所有、
    所持有如附表編號一至六竊得財物欄所載財物之事實均坦白
    承認，並核與被害人戊○○、丁○○、甲○○、林宏陞、吳
    志勇、林竹模分別於警詢、檢察官訊問時所指述失竊財物之
    情節一致，且經證人李世傑於警詢中就94年10月18日案發當
    時如何發覺被告之過程證述明確在卷，此外，復有贓物領據
    3 紙；現場照片1 幀；車籍作業系統－查詢認可資料1 紙；
    車輛竊盜、車牌失竊資料個別查詢報表－查詢車輛認可資料
    1 紙附卷可稽（附於臺灣桃園地方法院檢察署94年度偵字第
    19293 號偵查卷「下稱丙○偵查卷」第18、22、23、28、31
    、35頁），及為被告所有，分別供其犯本件加重竊盜罪、竊
    盜罪所用之編號一起子、鑰匙（其上標有「ＯＫＯ」字樣）
    各1 把扣案足資佐證。又公訴意旨雖認被告於附表編號二所
    示時、地，除竊得被害人丁○○所有如附表編號二所示之財
    物外，另竊得被害人丁○○所有車號GBZ －446 號機車；於
    附表編號三所示時、地，持用編號一起子欲竊取上開車號K5
    －2646號自用小客貨車，惟被告於本院審理中堅決否認有竊
    取上開機車、上開自用小客貨車之意，辯稱：伊僅係要竊取
    車內之財物等語。經查，被告自警詢時起即供稱：伊沒有要
    偷K5－2646號自用小客貨車，伊要偷車內東西；伊係為要看
    GBZ －446 號機車置物箱內有無東西，怕車主在附近才把機
    車騎走等語在卷（見上開丙○偵查卷第9 、10頁），再佐以
    附表編號一、三、四所載之被告犯案情節，均係開啟車門、
    破壞車窗後，竊取被害人放置在車內之財物，及被告於94年
    10月18日為警查獲時，其所攜帶之包包發現有被害人戊○○
    、丁○○遭竊之證件等情，堪認被告所辯要非子虛。況被告
    自始即就其所為本件多次竊盜犯行自白不諱，衡常其實已無
    故意設詞否認上情之必要，且公訴意旨此部分所述，無非係
    以被害人丁○○、甲○○；證人李世傑於警詢中之指述為據
    ，而觀以被害人丁○○於警詢中所述，可知被害人丁○○於
    遭竊當時並不知情，係事後發現失竊，則被害人丁○○所述
    固能證明其失竊上開機車連同置物箱內證件之事實，然要難
    以之認定被告犯罪所具之具體犯意，另被害人甲○○、證人
    李世傑於警詢中之指述亦僅證明94年10月18日案發當時，被
    告有開啟上開自用小客貨車車門欲竊取財物之行為，惟無法
    據以認定被告此行為係為竊取上開自用小貨車，而非為竊取
    車內之財物，從而，要難認有積極證據足以證明被告確有竊
    取上開機車、上開自用小客貨車之犯意。綜上，足見被告上
    開任意性自白應與事實相符，堪以採取。本件事證明確，被
    告上揭犯行可以認定，應依法論科。
三、查被告乙○○持用於竊取如附表編號三所示財物之編號一起
    子，全長約19公分，金屬部分長約9 公分，前端係呈一字扁
    平銳狀，有本院95年3 月28日勘驗筆錄在卷可憑，如持以揮
    舞，當能對人之生命、身體造成危險，應屬兇器；其持用於
    竊取如附表編號五所示財物之一字螺絲起子（下稱編號二起
    子）前端為金屬製、呈尖銳狀，長約15公分，如持以揮舞，
    當能對人之生命、身體造成危險，亦應屬兇器無誤。核被告
    就附表編號一、二、四、六之所為，均係犯刑法第320 條第
    1 項之普通竊盜罪；其持用上開編號一起子，竊取如附表編
    號三所示財物，惟未得手之所為，係犯刑法第321 條第2 項
    、第1 項第3 款之攜帶兇器加重竊盜未遂罪；其持用上開編
    號二起子，竊取如附表編號五所示財物之所為，則係犯刑法
    第321 條第1 項第3 款之攜帶兇器加重竊盜罪。被告先後多
    次普通竊盜、攜帶兇器加重竊盜未遂、攜帶兇器加重竊盜犯
    行，時間緊接，所犯構成要件相同罪名，顯係基於概括犯意
    ，為連續犯，應依刑法第56條規定以攜帶兇器加重竊盜一罪
    論，並加重其刑。公訴意旨雖僅就被告所為如附表編號一、
    二、三所示之普通竊盜、攜帶兇器加重竊盜未遂犯行提起公
    訴，惟其所為如附表編號四、五、六所示之3 次竊盜犯行，
    與上開經起訴部分，具有連續犯之裁判上一罪關係，依法本
    院自得併予審究。再者，被告於94年10月18日係基於加重竊
    盜之犯意，而已著手實施竊取附表編號三所示財物之行為，
    惟因被害人甲○○發覺，致未得逞，為未遂犯。查被告前有
    如事實欄所載之犯罪科刑執行情形，有刑案資料查註紀錄表
    、臺灣高等法院被告前案紀錄表各1 份在卷可參，被告於前
    案執行完畢後5 年內再犯本件有期徒刑以上之攜帶兇器加重
    竊盜罪，為累犯，應依刑法第47條規定，遞加重其刑。爰審
    酌被告正值青年，不思正途，為貪圖己用，竟連續竊取他人
    所有、所持有之財物，所為非是及其犯罪動機、目的、手段
    ，又其前已有槍砲、毒品等前科，詳如前述，品性非佳、生
    活狀況、智識程度、竊盜次數、被竊財物之價值，犯罪所生
    之損害，惟念其犯罪後坦承犯行，態度尚稱良好等一切情狀
    ，量處如主文所示之刑。
四、扣案之編號一起子、鑰匙（其上標有「ＯＫＯ」字樣）各1
    把，均為被告所有，且為供其犯本件加重竊盜罪、竊盜罪所
    用之物一情，業據被告供承屬實在卷，均應依刑法第38條第
    1 項第2 款之規定宣告沒收之。又被告於94年10月18日為警
    查獲時所另扣得之腰包1 個、手套1 雙、口罩2 個、刀子1
    支、手電筒1 支、鑰匙20支等物，雖係被告所有，惟查無積
    極證據足以證明該些物品與被告本件竊盜犯罪有關，且該些
    物品性質上亦非屬違禁物，是尚乏沒收之依據，爰不宣告沒
    收之。至被告所有供其犯附表編號五所示加重竊盜罪所用之
    編號二起子，並未扣案，且該一字螺絲起子前為被告所丟棄
    而滅失一情，業經被告於本院審理中供述明確在卷，是已無
    沒收之必要，爰不宣告沒收之，併此敘明。
據上論斷，應依刑事訴訟法第273 條之1 第1 項、第299 條第1
項前段，刑法第56條、第321 條第1 項第3 款、第47條、第38條
第1 項第2 款，判決如主文。
本案經檢察官張啟聰到庭執行職務。
中    華    民    國    95    年    5     月    16    日
                              刑事第十二庭法  官  王美玲
以上正本證明與原本無異。
如不服本判決，應於判決送達後10日內向本院提出上訴狀 (應附
繕本)， 上訴於臺灣高等法院。
                                          書記官  吳玉蘭
中    華    民    國    95    年    5     月    16    日
附錄本案論罪科刑法條：
刑法第321條
犯竊盜罪而有左列情形之一者，處六月以上、五年以下有期徒刑
：
一  於夜間侵入住宅或有人居住之建築物、船艦或隱匿其內而犯
    之者。
二  毀越門扇、牆垣或其他安全設備而犯之者。
三  攜帶兇器而犯之者。
四  結夥三人以上而犯之者。
五  乘火災、水災或其他災害之際而犯之者。
六  在車站或埠頭而犯之者。
前項之未遂犯罰之。
附表：
┌──┬───────┬───────┬───┬───┬───┬────┐
│編號│犯罪時間、地點│行竊方式      │被害人│竊得財│備註（│所犯法條│
│    │              │              │      │物    │被害人│        │
│    │              │              │      │      │指述所│        │
│    │              │              │      │      │在卷證│        │
│    │              │              │      │      │頁數）│        │
├──┼───────┼───────┼───┼───┼───┼────┤
│ 一 │94年10月6 日中│徒手開啟停放在│戊○○│國民身│上開桃│刑法第32│
│    │午12時許；台北│該處路旁之工程│      │分證、│檢偵查│0 條第1 │
│    │市○○區○○街│車車門後，竊取│      │汽車駕│卷第15│項      │
│    │內某處        │被害人所有放置│      │照、機│頁    │        │
│    │              │在車內之財物  │      │車駕照│      │        │
│    │              │              │      │、健保│      │        │
│    │              │              │      │卡、機│      │        │
│    │              │              │      │車保險│      │        │
│    │              │              │      │證各1 │      │        │
│    │              │              │      │張    │      │        │
├──┼───────┼───────┼───┼───┼───┼────┤
│ 二 │94年10月6 日下│持用其所有之鑰│丁○○│自用小│上開桃│刑法第32│
│    │午1 時許；台北│匙（其上標有「│      │客車駕│檢偵查│0條第1項│
│    │縣中和市○○路│ＯＫＯ」字樣）│      │照、重│卷第19│        │
│    │2 段與景平路路│1 把將被害人所│      │機車駕│頁    │        │
│    │口            │有停放在該處之│      │照、公│      │        │
│    │              │車牌號碼GBZ －│      │車悠遊│      │        │
│    │              │446 號機車駛離│      │卡、國│      │        │
│    │              │現場，避免被害│      │民身分│      │        │
│    │              │人發現，再竊取│      │證各1 │      │        │
│    │              │被害人所有放置│      │張    │      │        │
│    │              │在機車置物箱內│      │      │      │        │
│    │              │之財物        │      │      │      │        │
├──┼───────┼───────┼───┼───┼───┼────┤
│ 三 │94年10月18日下│持用其所有之編│甲○○│無    │上開桃│刑法第32│
│    │午10時40分許；│號一起子，撬開│      │      │檢偵查│1 條第2 │
│    │桃園縣桃園市同│被害人持有之車│      │      │卷第26│項、第1 │
│    │安街174號前   │號K5－2646號自│      │      │頁    │項第3 款│
│    │              │用小客貨車車窗│      │      │      │        │
│    │              │，欲竊取車內被│      │      │      │        │
│    │              │害人所有之財物│      │      │      │        │
│    │              │，惟未得手    │      │      │      │        │
├──┼───────┼───────┼───┼───┼───┼────┤
│ 四 │94年11月15日中│徒手開啟停放在│林宏陞│小型震│臺灣臺│刑法第32│
│    │午12時50分許；│該處之被害人所│      │動機2 │北地方│0條第1項│
│    │台北市中山區建│有車號5C－9565│      │台（價│法院檢│        │
│    │國北路2 段33號│號自用小客車之│      │值為新│察署95│        │
│    │前            │車門後，竊取被│      │台幣「│年度偵│        │
│    │              │害人所有放置在│      │下同」│字第30│        │
│    │              │車內之財物，得│      │17000 │32號偵│        │
│    │              │手後，並於同日│      │元）  │查卷「│        │
│    │              │，將竊得之財物│      │      │下稱上│        │
│    │              │，出售予台北縣│      │      │開北檢│        │
│    │              │三重市重新橋下│      │      │偵查卷│        │
│    │              │跳蚤市場不知情│      │      │」第10│        │
│    │              │之人。        │      │      │9 頁  │        │
│    │              │              │      │      │      │        │
├──┼───────┼───────┼───┼───┼───┼────┤
│ 五 │95年1 月20日上│持用其所有之編│吳志勇│電鑽、│上開北│刑法第32│
│    │午0 時許；台北│號二起子，破壞│      │火藥槍│檢偵查│1 條第1 │
│    │市中山區中山北│被害人所有停放│      │、真空│卷第11│項第3款 │
│    │路2 段45巷31號│在該處之車號5F│      │機各1 │1、128│        │
│    │前            │－0123號自用小│      │台（價│頁    │        │
│    │              │客車之左後車窗│      │值共為│      │        │
│    │              │後，竊取被害人│      │10萬元│      │        │
│    │              │所有放置在車內│      │）    │      │        │
│    │              │之財物，得手後│      │      │      │        │
│    │              │，並於同日，將│      │      │      │        │
│    │              │竊得之財物，出│      │      │      │        │
│    │              │售予台北縣三重│      │      │      │        │
│    │              │市重新橋下跳蚤│      │      │      │        │
│    │              │市場不知情之人│      │      │      │        │
│    │              │。            │      │      │      │        │
├──┼───────┼───────┼───┼───┼───┼────┤
│ 六 │95年1 月22日下│持用其所有之機│林竹模│車號  │上開北│刑法第32│
│    │午1 時許；台北│車鑰匙1 把（未│（車主│GZ5 －│檢偵查│0條第1項│
│    │縣三重市○○路│扣案）竊取被害│為林新│271號 │卷第27│        │
│    │3段7巷1號前   │人所持有使用停│坤）  │重型機│頁    │        │
│    │              │放在該處之重型│      │車1部 │      │        │
│    │              │機車          │      │      │      │        │
└──┴───────┴───────┴───┴───┴───┴────┘


司法院資訊處製作；財團法人民間司法改革基金會備份。
